---
title: "Introduction"
author: "BMaranget"
date: "2/08/2022"
output: html_document
---

```{r setup, include=FALSE}
knitr::opts_chunk$set(echo = TRUE)
```

# Déroulé

- theme 1 : fichiers fonciers, rpls, opendata et ré-utilisations (1 j)
- theme 2 : les bailleurs sociaux sur Bondy (1,5 j)
- theme 3 : cartographier cités : atlas et rapport dans Qgis (0.5 j)

Pour chaque séquence, plusieurs cartes et un quizz. pas d'évaluation officielle.
Les cartes sont à mettre dans le répertoire réseau "cartes" dans le répertoire indiqué
Le support sert uniquement de "fil rouge" et permet des calculs plus rapides qu'avec Qgis.
Les procédures employées sont à rechercher sur internet avec Qgis permet de les trouver.
Essai : "Qgis compter les points dans un polygone"




```{r}
# stats temps / séquence
temps <- read.csv("data/tps.csv")
sum(temps$tps, na.rm=TRUE)
```

# Présentation en binôme

passé / présent / futur
fichier framapad, celui qui parle, celui qui écrit
https://lite.framacalc.org/9ilj-coursp8

```{r}
# stats sur le framapad...
```


# Pratique

prénom et répertoires de cartes
copie du répertoire réseau
quelle diffusion ?


# Quizz

séquence 1
https://forms.gle/kGcJqfadz4A5Tfsr9

séquence 2
https://forms.gle/HPUycPyCqAQriZQY8

séquence 3
https://forms.gle/rXH3C5fwBiE6p6av5

Quizz final
https://forms.gle/R5W9DooDPMmRn3kF6


