---
title: "Introduction"
author: "BMaranget"
date: "16/08/2021"
output: html_document
---

```{r setup, include=FALSE}
knitr::opts_chunk$set(echo = TRUE)
```

# Déroulé

- theme 1 : stations Arvalis (1 j)
- theme 2 : le parcellaire agricole RPG (1,5 j)
- theme 3 : cartograhier stations et parcellaire : atlas et rapport dans Qgis (0.5 j)

Pour chaque séquence, plusieurs cartes et un quizz. pas d'évaluation officielle.
Les cartes sont à mettre dans le répertoire réseau "cartes" dans le répertoire indiqué
Le support sert uniquement de "fil rouge" et permet des calculs plus rapides qu'avec Qgis.
Les procédures employées sont à
rechercher sur internet avec Qgis permet de les trouver.
Essai : "Qgis compter les points dans un polygone"




```{r}
# stats temps / séquence
temps <- read.csv("data/sequences.csv")
sum(temps$tps)
```

# Présentation en binôme

passé / présent / futur
fichier framapad, celui qui parle, celui qui écrit
https://lite.framacalc.org/9ilj-coursp8

```{r}
# stats sur le framapad...
```


# Pratique

prénom
copie du répertoire réseau
quelle diffusion ?


# Quizz

séquence 1
https://forms.gle/gqJyGFQ8mTVSSghNA

séquence 2
https://forms.gle/cAC54VfF7bJHPaWM9

séquence 3
https://forms.gle/wUMgB7VLu8YW1FY8A

Quizz final
https://forms.gle/DPdx6yQgGr5eSL5D8


# Sources d'inspiration
http://conf.qgis.osgeo.fr/z28_redif.html
et notamment Qgis outil global à partir de la 6e minute